【裁判字號】    97,聲,511
【裁判日期】    970626
【裁判案由】    返還提存物
【裁判全文】
臺灣新竹地方法院民事裁定               97年度聲字第511號
聲  請  人  資通電腦股份有限公司
法定代理人  甲○○
相  對  人  杉浦科技股份有限公司
兼法定代理  乙○○
人
相  對  人  丁○○
            丙○○
上列當事人間聲請返還提存物事件，本院裁定如下：
    主  文
本院九十七年度存字第三九三號提存事件聲請人所提存之擔保金
即華南商業銀行圓山分行可轉讓定期存單，面額新臺幣壹佰萬元
貳張（存單號碼：ＨＢ５６９８３、ＨＢ５６９８４），合計貳
佰萬元，准予返還。
聲請費用由相對人負擔。
    理  由
一、按供擔保人證明受擔保利益人同意返還者，法院應依供擔保
    人之聲請，以裁定命返還其提存物，民事訴訟法第一百零四
    條第一項第二款定有明文。又上開規定，於其他依法令供訴
    訟上擔保者準用之，此觀同法第一百零六條之規定意旨亦明
    。
二、本件聲請意旨略以：聲請人與相對人杉浦科技股份有限公司
    （下稱杉浦公司）等4人間請求損害賠償事件，為擔保假扣
    押，聲請人前遵本院97年度裁全字第384號民事裁定，曾提
    供華南銀行圓山分行可轉讓定期存單面額合計新臺幣（以下
    同）2,000,000元為擔保金，並以本院97年度存字第393號提
    存事件提存在案。茲因相對人杉浦公司等4人出具同意書同
    意聲請人取回前開之擔保金，為此請求准予依法返還前開提
    存之擔保金等語，並提出本院97年度存字第393號提存書影
    本、本院97年度裁全聲字第60號民事裁定影本、相對人杉浦
    公司等4人共同出具之同意書、相對人杉浦公司之公司變更
    事項登記表、相對人乙○○、丁○○及丙○○之印鑑證明等
    件為證。
三、經查，聲請人主張其依本院97年度裁全字第384號民事裁定
    ，曾提供華南銀行圓山分行可轉讓定期存單面額合計2,000,
    000元為擔保金，以本院97年度存字第393號提存事件提存之
    情，除據其提出前開證據外，並經本院依職權調取本院97年
    度裁全字第384號假扣押事件（含本院97年度執全字第256號
    假扣押事件）、97年度存字第393號提存事件等卷宗核閱無
    訛，堪認聲請人前開所述屬實；而聲請人並提出相對人杉浦
    公司等4人共同出具之同意書一份，而該同意書上之印文，
    以肉眼比對方式，核與相對人杉浦公司於公司變更事項登記
    表上之印文、相對人乙○○於雲林縣斗南鎮戶政事務所之印
    鑑證明上之印文、丁○○於新竹市東區戶政事務所之印鑑證
    明及丙○○於基隆市七堵區戶政事務所之印鑑證明上之印文
    相符，另同意書復已明確記載相對人杉浦公司等4人同意聲
    請人取回前開擔保金，是聲請人既已證明相對人同意其取回
    前開提存之擔保金，則參諸上開規定，自無不合，應予准許
    。
四、依民事訴訟法第九十五條、第七十八條、第八十五條第一項
    本文，裁定如主文。
中    華    民    國    97    年    6     月    26    日
                  民事第二庭    法  官  鄭政宗
以上正本係照原本作成。
如不服本裁定，須於本裁定送達後10日內向本院提出抗告狀（須
按他造當事人之人數附繕本）。
中    華    民    國    97    年    6     月    26    日
                                書記官  曾柏方


司法院資訊處製作；財團法人民間司法改革基金會備份。
